【裁判字號】    99,抗,150
【裁判日期】    991027
【裁判案由】    拍賣抵押物
【裁判全文】
臺灣桃園地方法院民事裁定               99年度抗字第150號
抗  告  人  丙○○
相  對  人  乙○（台灣）商業銀行股份有限公司
法定代理人  甲○○
上列當事人間聲請拍賣抵押物事件，抗告人對於民國99年7 月30
日本院簡易庭司法事務官所為99年度司拍字第497 號裁定提起抗
告，本院裁定如下：
    主  文
抗告駁回。
抗告程序費用新台幣壹仟元由抗告人負擔。
    理  由
一、按抵押權人於債權已屆清償期而未受清償者，得聲請法院拍
    賣抵押物，就其賣得價金而受清償，民法第873 條定有明文
    。又抵押權人聲請拍賣抵押物事件，屬非訟事件，法院所為
    准駁之裁定，無確定實體法上法律關係存否之性質，於債權
    及抵押權之存否，亦無既判力，祗須其抵押權已依法登記，
    並依登記之清償期業已屆至而未受清償時，法院即應為准許
    拍賣抵押物之裁定。如對於此項法律關係有爭執者，應由有
    爭執之人提起訴訟，以求解決，不得僅依抗告程序聲明其有
    爭執，並據為廢棄拍賣裁定之理由（最高法院58年台抗字第
    524 號、51年台抗字第269 號判例意旨參照）。
二、本件抗告意旨略以：抗告人現仍正常繳款中，雖有遲延數日
    之情事，但並無推卸責任之實，原裁定所述與事實不符，為
    此提起抗告等語，並聲明：原裁定廢棄，並駁回相對人於原
    審拍賣抵押物之聲請等語。
三、本件相對人於原審主張：抗告人之被繼承人趙娥於民國83年
    8 月30日以原裁定附表所示之不動產為其本人及抗告人所負
    債務之擔保，設定本金最高限額新台幣（下同）348 萬元之
    抵押權。嗣趙娥於96年3 月19日死亡，由抗告人繼承如附表
    所示之不動產，並辦畢繼承登記在案。茲因抗告人自99年3
    月15日起逾期未繳本息，本金尚積欠相對人2,170,580 元（
    下爭系爭債權），已屆清償期而未清償，故向本院聲請准許
    拍賣抵押物等語。
四、經查，相對人主張之前揭事實，業據其提出他項權利證明書
    、抵押權設定契約書、土地及建物登記第二類謄本、他項權
    利變更契約書、房屋抵押借款暨擔保透支約定書、房屋借款
    增補合約（以上皆為影本）各1 份為證，於法尚無不合。是
    以，原審據以准許相對人拍賣抵押物之聲請，即無不當。至
    抗告人所指摘系爭債權仍按月繳款，僅係因其個人因素致遲
    延數日等情，因均係屬於實體法上法律關係存否之認定事項
    ，非本件非訟事件所得審究，揆諸首揭說明，應由抗告人另
    行起訴以求解決，其提起抗告，請予廢棄原裁定云云，不能
    謂有理由，應予駁回。
五、據上論結，本件抗告為無理由，依非訟事件法第46條、第21
    條第2 項、第24條第1 項，民事訴訟法第495 條之1 第1 項
    、第449 條第1 項、第78條，裁定如主文。
中    華    民    國    99    年    10    月    27    日
          民事第三庭  審判長法  官  張益銘
                            法  官  林靜梅
                            法  官  毛彥程
以上正本係照原本作成。
本裁定除以適用法規顯有錯誤為理由，並經本院許可外，不得再
抗告。如提起再抗告，應於收受後10日內，向本院提出再抗告狀
，並繳納再抗告費新台幣1,000 元。
中    華    民    國    99    年    10    月    28    日
                            書記官  伍幸怡

司法院資訊處製作；財團法人民間司法改革基金會備份。
